# 市属国资实控国企 A ，区属国企 B 持股 30% ，无偿划转至区属国企 C ， C备考报表合并开始日

提问人：569437080 时间：2022-07-12 11:43:45
请教陈老师，某地区国资主导国有企业改革，股权划转日 2022 年 6 月 30 日，拟成立两大集团E、F，国企A为市属国资实控企业，区属企业B参股A30%，改革后B属于E集团，B将参股A的30%股权无偿划转至F集团下的C国企，构成重大资产重组，C模拟报表中可以从 2020 年开始并入参股的30%A的股权吗？依据是什么。

回答人：chenyiwei
该项“B将参股A的30%股权无偿划转至F集团下的C国企”的交易，本身是否属于本次重大资产重组交易的一部分？还是一项相对独立的交易？如果是则需在备考报表中予以考虑，假设在最早报告期期初已经完成重组（包括该划转），从 2020 年开始并入参股的30%A的股权；反之不能纳入模拟范围，只能按实际情况从实际划入日开始反映该部分股权。